# bot问题

提问人：liubin988513 时间：2012-09-17 10:02:28
问题 1 ：In the case of resurfacing a road, it may be that the amount required to settle the obligation at any point in time is linked to the number of vehicles that have travelled over the road. Thus usage of the road may determine the obligating event. This is illustrated by Example 2 of IFRIC 12 which builds up the provision for the resurfacing obligation over time. In contrast, when the entity is obligated to restore the infrastructure to a specifi ed condition at the end of the arrangement irrespective of the usage, it represents in substance an obligation analogous to dismantling or removing the asset and restoring the site on which the asset stands under IFRIC 1 Changes in Existing Decommissioning, Restoration and Similar Liabilities; therefore, the obligation arises on contract signing. Under the intangible asset model, such an obligation is included in the cost of the asset and is subsequently amortised. 这样如何理解为好呢？？为什么“ settle the obligation at any point in time is linked to the number of vehicles that have travelled over the road”不能资本化，后面能够资本化呢？？是因为某项义务如果与资产的使用无关，在无形资产模式下，就形成弃置义务，需要计入资产成本？？初始就计入无形资产？？ 问题 2 ：IFRIC 12 envisages that maintenance obligations could alternatively be a revenue earning activity, in particular under the fi nancial asset model as illustrated in IFRIC 12 (Example 1). If the grantor reimburses the operator for maintenance, such as resurfacing the road, then the operator would not record the obligation in the statement of fi nancial position but recognise the revenue and expense in profi t or loss when the resurfacing work is performed. The accounting result is similar to that of an upgrade (see section 8). 这种情况是按照收入确认原则处理，待取得相关对价才确认收入与费用？？
问题 3 ： In some circumstances, the 'enhancement' spend is part of the original intangible asset and should be recognised as part of the exchange transaction described at 4.3 above. An example of this is the common requirement in concession contracts that the operator replace certain items at the operator's cost, whether or not the items concerned have become unserviceable. For example, a water supply operator may be contractually required to replace all lead pipes for environmental and health reasons; similarly, a gas supply operator may be required to replace all cast-iron pipes for safety reasons. Assuming that the intangible asset model is the relevant one, the first issue is whether these expenditures should be treated as operating costs (obligations to maintain or to restore the infrastructure) and treated as described at 5.2 below or as an additional cost of the intangible asset. They do not directly increase the future economic benefits of any particular infrastructure asset when the costs are incurred. IAS 16 explicitly allows such expenditure to be capitalised as part of an item of property, plant and equipment [IAS 16.10]and here the upgrade is a requirement of the contract so there seems little doubt that capitalisation is the appropriate treatment. However, these features indicate that these expenditures should be included in the consideration given for the intangible asset and therefore recognised as part of its carrying value on initial recognition. This would require the recognition of a liability for the present value of the best estimate of the amount required to replace the underlying asset, such as the pipes. Note that the revenue earned in the construction phase is based on the fair value of the intangible asset on initial recognition, which in turn is based on the revenue that will be generated. In other words, the fair value of the 'construction services' may remain unchanged although the entity has accrued additional costs. The Interpretations Committee did not address the accounting treatment of subsequent variations in the amount of the liability for the operator's unfulfilled obligations that is recognised as part of the cost of the intangible asset (the licence) e.g. when the estimated amount of the expenditures to be incurred is revised. The situation may be regarded as analogous to the situation addressed by IFRIC 1 – Changes in Existing Decommissioning, Restoration and Similar Liabilities – where the obligation is recognised as a liability in accordance with IAS 37 and as part of the cost of an asset. [IFRIC 1.1]. Therefore, the principles set out in IFRIC 1 should be applied, i.e. a change in the measurement of the liability should be added to, or deducted from the cost of the intangible asset, subject to impairment testing and to the extent that the amount deducted from the cost of the asset does not exceed the carrying amount of the intangible asset. The periodic unwinding of the discount must be recognised in income.这种情况也需要把未来替换的资产成本预计？？这样在bot模式下，无形资产模式下无形资产成本是不是太多预计了？？？

回答人：chenyiwei
回复 liubin988513 的帖子
个人意见：
问题 1 ：在IFRIC 12的例 1 （金融资产模式）中，背景资料是要求运营方在第 8 年末必须重铺路面；而在例 2 （无形资产模式）和例3 （金融资产＋无形资产模式）中，是要求当路面质量降到一定标准之下时就将重铺路面，本身并未直接规定重铺路面的时间，运营方根据其经验估计重铺路面将发生在第 8 年末。因此，在例 1 中，重铺路面的义务是一项在合同签订时就已经明确履行时间的合同义务；而例 2 、 3 中，该义务在合同签订时并未成为一项既定的现时义务，而是随着运营过程中因车辆通行造成路面磨损而逐步形成、累积起来的义务。因此，对于一开始已经明确了时间且金额可以可靠估计的义务，就应当类似于弃置义务，将其折现值计入无形资产的原值中；但对于例 2 、 3 中所述情况，在资产初始计量时尚无法可靠估计，也未形成现时义务，因此不应确认为一项负债；后续随着公路的使用，该义务逐步累积起来，但属于为了维持资产现有的产出经济利益能力的维护性后续支出，所以不能计入资产价值。
问题 2 ：此时是按照提供劳务收入的确认原则处理，按完工百分比法确认收入，并不需要相关对价已经实际收到。
问题 3 ：我理解如果相关特许经营合同明确规定了维护义务（含替换义务）的发生时间（而不是根据资产的状态确定维护义务的发生时间），且其金额可以合理预计的，则应当把运营期间历次需发生的维护义务的成本折现后计入无形资产的价值。